---
title: "Desafio 03"
author: "Marilaine Lima Rodrigues, RA: 257286"
format: html
editor: visual
---

Neste desafio trabalhamos com dois formatos de arquivos diferentes:

 - **JSON (`car_sales_data.json`)**: formato baseado em texto, muito usado para troca de dados via APIs e aplicações web. 
 - **Parquet (`Sales_table.parquet`)**: formato binário e colunar, otimizado para armazenamento e análise de grandes conjuntos de dados.
 
 Com o intuito de carregalos no software RStudio e transformá-los em data frames (ou *tibbles*).

```{r}
#| echo: TRUE
#| message: FALSE
#| warning: FALSE
# Pacotes necessários
library(tidyverse)   # Para manipulação de dados e tibbles
library(jsonlite)    # Para ler JSON
library(arrow)       # Para ler Parquet
```


O arquivo JSON contém informações estruturadas em formato de texto. Ele é formado por pares "chave: valor" e é muito utilizado para transmissão de dados em aplicações web. No caso deste desafio, o arquivo `car_sales_data.json` armazena dados sobre vendas de carros. Cada entrada inclui atributos como: - Fabricante (Manufacturer) - Modelo (Model) - Tamanho do motor (Engine size) - Tipo de combustível (Fuel type) - Ano de fabricação (Year of manufacture) - Quilometragem (Mileage) - Preço (Price).

```{r}
# Caminho do JSON
json_path <- "car_sales_data.json"

# Carregar JSON e converter em tibble
car_sales <- fromJSON(json_path) %>% as_tibble()

# Visualizar as primeiras linhas
head(car_sales)
```


O arquivo Parquet é um formato binário e colunar, desenvolvido para otimizar o armazenamento e a leitura de grandes volumes de dados. Diferente do JSON e do CSV (baseados em texto), o Parquet organiza os dados em colunas, o que permite: - Compressão mais eficiente (arquivos menores) - Leituras mais rápidas de colunas específicas - Melhor desempenho em análises de dados. Esse arquivo pode conter dados tabulares, como uma tabela de vendas, e é amplamente usado em ambientes de Big Data.

```{r}
# Caminho do Parquet
parquet_path <- "Sales_table.parquet"

# Carregar Parquet e converter em tibble
sales_table <- read_parquet(parquet_path) %>% as_tibble()

# Visualizar as primeiras linhas
head(sales_table)
```


Conclusão
O JSON é textual e estruturado, ideal para troca de dados entre sistemas e APIs. - O Parquet é binário e colunar, otimizado para análise e armazenamento de grandes datasets. - Ambos os arquivos podem ser carregados no R como data frames (tibbles) para posterior análise. Assim, cada formato tem seu uso ideal: JSON para interoperabilidade e Parquet para eficiência.























